【裁判字號】    92,重訴,1197
【裁判日期】    921013
【裁判案由】    侵權行為損害賠償
【裁判全文】
臺灣臺北地方法院民事裁定                      九十二年度重訴字第一一九七號
    原      告  甲○○
                            頂.
    被      告  丙○○
    被      告  乙○○
    右二人共同
    訴訟代理人  楊國宏律師
                李靜怡律師
右當事人間刑事附帶民事訴訟侵權行為損害賠償事件，經本院刑事庭以九十一年度重
附民字第一二七號裁定移送前來，本院裁定如下：
    主  文
原告之訴及假執行之聲請均駁回。
訴訟費用由原告負擔。
    理  由
一、按刑事附帶民事訴訟，限於被告被訴之犯罪事實侵害個人私權，致生損害者，始
    得提起之。又刑事庭移送民事庭之刑事附帶民事訴訟不合法者，受移送之民事庭
    應認原告之訴為不合法以裁定駁回之。查刑事案件係認定相對人連續違反主管機
    關依證券交易法所為證券商之業務人員不得與客戶有媒介借貸款項禁止之命令，
    論以證券交易法第一百七十七條第三款之罪，該罪所侵害者並非抗告人個人法益
    ，依首揭說明，抗告人自不得提起刑事附帶民事訴訟請求相對人賠償。最高法院
    著有八十五年台抗字第二一二號裁定足參。
二、本件原告以被告使用違法經營期貨交易之詐術，謊稱經營期貨交易利潤可觀，而
    要求原告與渠等所經營之「日之傑資訊行」簽立協議書並開戶進行期貨交易，約
    定原告在香港永富外匯經理公司開設帳戶從事外幣保證金交易，原告因此陷於錯
    誤，先後匯出保證金八百十六萬九千九百九十三元，惟事後被告均諉稱市場價位
    變動虧損，且原告未追加足夠之保證金予香港永富公司而將原告全部或部分尚未
    平倉合約予以斬倉，致原告所投入之金錢血本無歸受有損害，是原告二人乃構成
    故意以背於善良風俗之方法，加損害於他人之詐欺，於本院九十一年訴字第九九
    六號刑事案件提起刑事訴訟程序附帶民事訴訟，請求判令被告賠償新台幣八百一
    十六萬九千九百九十三元並予宣告假執行。案經刑事庭依刑事訴訟法第五佰零四
    條第一項規定，將其附帶之民事訴訟，以裁定移送民事庭。
三、但查：本件被告乃因違反期貨交易法第一百一十二條第五款，共同未經許可擅自
    經營期貨顧問事業判處有罪，原告主張詐欺之事實，於刑事部分尚未經起訴（按
    其中檢察官以臺灣臺北地方法院檢察署九十一年度偵字第一八五四三號移送詐欺
    併案部分乃經被害人莊淑燕、林珊妤、蔡熊安娜告訴，惟此部分亦經刑事庭認定
    無罪，惟不另為無罪之諭知。）此業據本院依職權調閱本院九十一年訴字第九九
    六號刑事案卷審閱無誤，而期貨交易法所保護者為政府對期貨信託、經理、顧問
    等金融服務事業之監督管理等社會法益，本罪所侵害者非從事期貨交易者之個人
    財產法益，揆諸首揭說明，原告自不得提起刑事附帶民事訴訟請求被告賠償，從
    而，原告之訴難認合法，其假執行之聲請亦缺乏宣告之依據，均應予駁回。
四、依民事訴訟法第二百四十九條第一項第六款、第九十五條、第七十八條，裁定如
    主文。
中      華      民      國    九十二    年      十      月     十三     日
                             民事第一庭  法  官    王貞秀
正本係照原本作成
如不服本裁定應於送達後十日內向本院提出抗告狀，並繳納抗告費新臺幣一千元
中      華      民      國    九十二    年      十      月     十三     日
                                          書記官    劉寶鈴


司法院資訊處製作；財團法人民間司法改革基金會備份。
